# 请教各位同仁，保险理赔收入账务处理

提问人：云中笑 时间：2017-12-30 22:43:37
案例背景：一家企业因为厂房被火灾烧毁一部分，请了外面第三方的装修队来做装修和修缮。 公司为此支付修理费 111 万，取得价税合计 111 万的增值税专用（其中：装修 100 ，增值税 11 ）。因为该企业有投保财产一切险，保险公司理赔 90 万，计算的依据是根据修理费的 111 万元，其中 11 万的进项税，保险公司不理赔， 100 万的维修费，保险公司理赔90%。
现在我认为的处理方法应该分为两部分。
第一部分：固定资产清理 借：固定资产清理 10 借：其他应收款 90 （保险理赔） 借：累计折旧 200 （分摊计算得出） 贷：
固定资产 300 （分摊计算得出）
借：营业外支出 10 贷：固定资产清理 10
第二部分:在建工程转固 借：在建工程 100 （修理费） 借：进项税 11 贷：银行存款 111
借：固定资产 100 贷：在建工程 100
上面处理的理由是： 1. 无论有没有第二部分，第一部分企业是要账务处理的。 2. 分两块做，有利于企业抵扣 11 万的进项税。
3. 关键，保险公司理赔的是你厂房毁损的部分，不是你的维修费，所以我觉得两者不能相抵。
以上是我遇到的一个案例的分析，供参考和讨论

回答人：chenyiwei
1 、此类对被毁资产的维修支出，为何资本化？因为并未增加该资产产生未来经济利益流入的潜力。 2 、建议将修理费计入管理费用，保险赔款计入营业外收入，分别列示。但在维修费和保险赔款发生在同一年度时，也可以接受将此次火灾后修理费与保险赔款相抵后计入营业外收支的做法。如果修理费在前一年度而保险赔款在以后年度，且维修费发生时还不能合理估计可收到的保险赔款金额，则修理费直接计入管理费用或营业外支出，下一年度收到赔款时确认营业外收入。